【裁判字號】    90,易,1269
【裁判日期】    900906
【裁判案由】    妨害名譽
【裁判全文】
臺灣臺南地方法院刑事判決                          九十年度易字第一二六九號
    公訴人  臺灣臺南地方法院檢察署檢察官
    被  告  丁○○
右列被告因妨害名譽案件，經檢察官提起公訴（九十年度營偵字第六九七號），本院
判決如左：
    主  文
丁○○公然侮辱人，處罰金參仟元，如易服勞役，以參佰元折算壹日。
    事  實
一、丁○○於八十九年十月二十三日下午五時許，在臺南縣學甲鎮一秀里下溪洲一六
    －二０號喜來登保齡球館廁所外面，公眾得出入之場所，因不滿乙○○不肯降低
    該球館之租金，竟基於公然侮辱人之犯意，以穢語「幹妳娘」（臺語），公然侮
    辱乙○○。
二、案經乙○○訴請臺灣臺南地方法院檢察署檢察官偵查起訴。
    理  由
一、訊之被告丁○○於本院審理時矢口否認以穢語辱罵乙○○，辯稱：只有在該公司
    會帳云云（見本院九十年六月二十八日訊問筆錄、九十年八月二日審理筆錄、九
    十年八月十四日訊問筆錄）。訊據證人蔡榮城固證稱：「當天我與被告去學甲的
    喜來登保齡球館找告訴人─喜來登的董事長（於當天晚上六點多抵達的，我們是
    各開各自的汽車去的，並在喜來登會合），我是公司股東，被告則插我的暗股，
    我們因發現公司帳目不清，所以才去找告訴人洽談（當時只有我們三人在場），
    要求他拿出銀行存款簿來對帳，結果告訴人不拿出來，且因而惱羞成怒就走了，
    我們也離開，後來我就寄存證信函要求調解，後來他也沒有出面，我就告他侵占
    ，他也隨即告被告公然侮辱，也告我恐嚇」云云（見本院九十年六月二十八日訊
    問筆錄），惟查：證人蔡榮城與告訴人有民事債務之糾葛，且係被告之表弟，業
    據證人於本院審理時陳述無訛，而右揭事實不惟業據告訴人乙○○於偵查中指訴
    甚詳（見臺灣臺南地方法院檢察署九十年營偵字第六九七號偵查卷第七頁至第九
    頁），並經證人戊○○、丙○○及甲○○於本院隔離訊問後，均一致證述被告確
    有公然侮等情無訛（見本院九十年八月十四日訊問筆錄），而告訴人並未僱用證
    人戊○○，亦據證人戊○○於本院審理時證述明確（見本院九十年七月十二日訊
    問筆錄），而證人丙○○及甲○○所證述之內容復與證人戊○○互核一致，渠等
    所言應較與告訴人間有民事糾葛及刑事案件之證人蔡榮城可採，故當以證人戊○○及謝豐榮所言較可採納，是被告所辯顯係卸責之詞，不足採信，其罪行堪予認
    定，應依法論科。
二、核被告所為，係犯刑法第三百零九條第一項之公然侮辱罪。爰審酌被告犯罪之動
    機、目的、手段，所生之危害、犯罪後態度等一切情狀，量處如主文所示之刑，
    並諭知易服勞役之折算標準，以示懲儆。
據上論斷，應依刑事訴訟法第二百九十九條第一項前段，刑法第三百零九條第一項、
、第四十二條第二項，罰金罰鍰提高標準條例第一條前段、第二條，判決如主文。
本案經檢察官王誠到庭執行職務。
中    華    民    國      九十      年      九        月      六        日
                              臺灣臺南地方法院刑事第二庭
                                  審判長法官  侯明正
                                        法官  張瑛宗
                                        法官  黃翰義
右正本證明與原本無異。
如不服本判決應於送達後十日內向本院提出上訴狀。
                                      書記官  陳金堂
中    華    民    國      九十      年       九       月       六       日
附錄本案論罪科刑法條全文：
刑法第三百零九條第一項：公然侮辱人者，處拘役或三百元以下罰金。


司法院資訊處製作；財團法人民間司法改革基金會備份。
